【裁判字號】    98,上易,1355
【裁判日期】    980831
【裁判案由】    竊盜
【裁判全文】
臺灣高等法院臺中分院刑事判決        98年度上易字第1355號
上  訴  人
即  被  告  乙○○
                      號
上列上訴人因竊盜案件，不服臺灣臺中地方法院98年度易字第19
51號中華民國98年7月22日第一審判決（起訴案號：臺灣臺中地
方法院檢察署98年度偵字第8990號），提起上訴，本院判決如下
：
    主  文
上訴駁回。
    理  由
一、按依刑事訴訟法第三百五十條、第三百六十一條、第三百六
    十二條、第三百六十七條規定，不服地方法院之第一審判決
    而上訴者，須提出上訴書狀，並應敘述具體理由，為上訴必
    備之程式；其所提出之書狀未敘述上訴理由，或僅曾以言詞
    陳述上訴理由者，均應於上訴期間屆滿後二十日內補提理由
    書於第一審法院。第一審法院經形式審查，認逾期未補提上
    訴理由者，應定期間先命補正；逾期未補正者，為上訴不合
    法律上之程式，應以裁定駁回。倘已提出上訴理由，但所提
    非屬具體理由者，則由第二審法院以上訴不合法律上之程式
    ，判決駁回。而所謂具體理由，必係依據卷內既有訴訟資料
    或提出新事證，指摘或表明第一審判決有何採證認事、用法
    或量刑等足以影響判決本旨之不當或違法，而構成應予撤銷
    之具體事由，始克當之（例如：依憑證據法則具體指出所採
    證據何以不具證據能力，或依憑卷證資料，明確指出所為證
    據證明力之判斷如何違背經驗、論理法則）；倘僅泛言原判
    決認定事實錯誤、違背法令、量刑失之過重或輕縱，而未依
    上揭意旨指出具體事由，或形式上雖已指出具體事由，然該
    事由縱使屬實，亦不足以認為原判決有何不當或違法者（例
    如：對不具有調查必要性之證據，法院未依聲請調查亦未說
    明理由，或援用證據不當，但除去該證據仍應為同一事實之
    認定），皆難謂係具體理由，俾與第二審上訴制度旨在請求
    第二審法院撤銷、變更第一審不當或違法之判決，以實現個
    案救濟之立法目的相契合，並節制濫行上訴（最高法院九十
    七年度臺上字第八九二號刑事判決意旨參照）。
二、經查：本件上訴人即被告（下簡稱被告）乙○○於民國九十
    八年七月三十一日向原審法院具狀提起上訴，並於同年八月
    四日具狀敘明上訴理由，經核其所提出之上訴理由，陳述略
    稱：「一、判決書犯罪事實欄記載『嗣因該時在上開住處二
    樓觀看電視之丙○○及丙○○之子甲○○聽聞樓下有異樣聲
    響，自二樓往外查看發現上情.. 』，與理由欄記載『.. 參
    以警員具結具結證述：.. 當時情形，是甲○○說是丙○○
    告訴他有人在屋內，當時甲○○在二樓，馬上跑到一樓去看
    ，結果看到被告當時在紗門外面。.. 』判決事實與理由矛
    盾當然違背法令。二、被告與告訴人父親是一、二十年的老
    朋友，有當地里長吳國禎可證，案發當日乃被告攜帶粉紅色
    漁網前往丙○○住處，告知丙○○明天大甲媽祖回鑾，一起
    去迎接，順便捕蝦子，當時被告走到丙○○家，隔著紗窗叫
    丙○○綽號『蝦米』，丙○○有幫被告開門，後來甲○○就
    衝下來說被告偷拿漁網。被告確實也有粉紅色漁網，原審判
    決卻僅聽信告訴人片面之詞，被竊漁網並未在被告身邊查獲
    ，警方亦係根據告訴人報案而到現場，被告冤案由是造成。
    」等語。
三、本院查：
  (一)被告因不服地方法院之第一審判決，而於九十八年七月三十
    一日具狀向原審法院提起上訴，並於同年八月四日具狀敘明
    上訴理由，則依刑事訴訟法第三百六十一條第二項條文、立
    法修正理由及上開最高法院判決意旨，被告倘已提出上訴理
    由，但所提非屬具體理由者，則由第二審法院以上訴不合法
    律上之程式，以判決駁回之。至於上訴理由是否具體，係屬
    第二審法院審查範圍，則不在命補正之列（參見法院辦理刑
    事訴訟案件應行注意事項第一百六十二點），合先敘明。
  (二)經核上開被告所提之上訴理由，要非屬所謂之具體理由（即
    必須依據卷內既有訴訟資料或提出新事證，具體指摘或表明
    第一審判決有何採證認事、用法或量刑等足以影響判決本旨
    之不當或違法，而構成應予撤銷之具體事由，始克當之【例
    如：依憑證據法則具體指出所採證據何以不具證據能力，或
    依憑卷證資料，明確指出所為證據證明力之判斷如何違背經
    驗、論理法則】，最高法院九十七年度臺上字第八九二號判
    決意旨參見）。查原審判決書事實欄一、認定「嗣因該時在
    上開住處二樓觀看電視之丙○○及丙○○之子甲○○聽聞樓
    下有異樣聲響，自二樓往外查看發現上情，經甲○○下樓攔
    阻乙○○並將上開漁網取回，再行報警處理，始循線查悉上
    情。」認定甲○○先聽聞樓下異樣聲響，「自二樓探頭察看
    」，發現被告竊盜漁網後，「方衝向樓下」阻止被告之竊取
    行為，與證人即到場處理警員張峻凱於原審具結證稱：「甲○○在二樓，馬上跑到一樓去看，結果看到被告當時在紗門
    外面」等語，係指甲○○衝到一樓看到被告站在紗門外之情
    形，僅事件時間、過程之描述緊湊、細膩、完整與否，並無
    嚴重矛盾之處，退步而言，縱使確有如被告所指上情，亦與
    原判決結果不生若何影響。至被告雖稱其與告訴人父親係長
    達一、二十年之友人關係，有里長為證（然其未聲請傳訊）
    ，惟其等關係與被告究竟有無行竊告訴人財物，並無必然關
    連，自無庸為此無益之調查。至被告泛言指其確實有一支粉
    紅色漁網，是丙○○幫伊開門後，甲○○隨即下樓說伊偷拿
    漁網，實未犯罪云云，僅重複為形式上爭執，俱未依法指摘
    或表明第一審判決有何採證認事、用法或量刑等足以影響判
    決本旨之不當或違法，而構成應予撤銷之具體事由。揆諸上
    開最高法院判決意旨，及依「程序優先於實體」之刑事訴訟
    法原則，本件上訴自不合法定上訴程式，應予駁回，並不經
    言詞辯論為之。
據上論斷，應依刑事訴訟法第三百六十七條前段、第三百七十二
條，判決如主文。
中    華    民    國    98    年    8     月    31    日
            刑事第九庭  審判長法  官  江  德  千
                              法  官  康  應  龍
                              法  官  賴  妙  雲
以上正本證明與原本無異。
不得上訴。
                              書記官  蘇  昭  文
中    華    民    國    98    年    8     月    31    日


司法院資訊處製作；財團法人民間司法改革基金會備份。
